臺灣高等法院刑事判決　　　　　　　　94年度上訴字第2736號
上　訴　人　臺灣桃園地方法院檢察署檢察官
被　　　告　乙○○
選任辯護人　陳適庸律師
　　　　　　許博森律師
被　　　告　戊○○
指定辯護人　本院公設辯護人甲○○
上列上訴人因被告強盜案件，不服臺灣桃園地方法院94年度訴字
第756號，中華民國94年6月21日第一審判決（起訴案號：臺灣桃
園地方法院檢察署94年度偵字第569號），提起上訴，本院判決
如下：
    主  文
原判決撤銷。
乙○○、戊○○共同意圖為自己不法之所有，以脅迫至使不能抗
拒，而使他人交付其物，均處有期徒刑伍年。扣案之黑色玩具空
氣手槍壹把沒收。
    事  實
一、乙○○前因竊盜案件，於民國92年3月13日經臺灣桃園地方
　　法院以91年度易字第1979號判處有期徒刑3月，緩刑2年確
  　定，詎於緩刑期間，猶不知悔改，與戊○○共同基於意圖為
    自己不法所有之犯意聯絡及行為分擔，於93年4月28日下午1
    時30分許，由戊○○騎乘輕型機車附載攜帶戊○○所有之黑
    色玩具空氣手槍（槍枝管制編號0000000000號，不具殺傷力
    ）之乙○○（均未載安全帽），行經桃園縣八德市○○路○
    段與永福西街口時，見丙○○騎乘車號DKY—476號輕機車，
    準備轉彎之際，竟自後方超越至前方阻擋丙○○，即由乙○○作勢以手持握插在腰間之該把黑色玩具空氣手槍槍柄，並
    叱喝：下車，將背包交出等語，致丙○○心生畏懼，不能抗
    拒，而將背包（內有OKWAP S762型手機1支，含SIM卡1張）
    交付戊○○，2人旋騎乘上開機車逃逸，嗣經丙○○報警，
    而循線查獲。
二、案經丙○○訴由桃園縣政府警察局八德分局報請臺灣桃園地
    方法院檢察署檢察官偵查起訴。
    理  由
一、訊據被告乙○○、戊○○均矢口否認有上揭強盜犯行，被告
    乙○○辯稱：案發當日即93年4月28日，伊全日均在陳鴻鳴
    所經營位於桃園市○○路○段30巷23號之羽鳴工業有限公司
    上班，伊有上班紀錄云云，被告戊○○於本院審理中未到庭
    陳述，惟據其在原審辯稱：案發當日伊在其叔邱寶清之八德
    市住處發放傳單云云，被告乙○○、戊○○辯護人辯稱：
    桃園縣警察局八德分局（下稱八德分局）之警員丁○○僅提
    出5、6張他人照片予被害人丙○○指認，然據證人丙○○於
    原審審理時證稱：八德分局只有提示被告2人照片給伊指認
    等語，又檢察官亦僅提示被告2人，扣案玩具空氣手槍照片
    給證人指認，證人丙○○顯受警員誤導，而對所提示之照片
    與玩具空氣手槍產生不當連結，其指證之程序顯然存有重大
    瑕疵。證人丙○○於四維派出所指認時，並未提及被告戊○○左手中指有刺青一節，迄其於八德分局指證室，目睹被
    告戊○○本人，始向員警表示被告戊○○左手中指有刺青。
    又被告戊○○於案發時係穿著白色無袖上衣，坐在機車前座
    ，此經被害人丙○○確認無誤; 然若被告戊○○真為強盜歹
    徒，被害人丙○○豈會對於更明額易見之左手臂上環狀刺青
    絲毫未提，足認證人即被害人丙○○之證述有違常理。證
    人丙○○於偵查及原審中對於騎乘機車及下手強盜財物之人
    ，該2人之身高，前後亦證述不符。證人丙○○對於強盜
    之人所持之兇器於偵審中證述亦不吻合，扣案之玩具手槍是
    否為案發當日歹徒所持有，亦無從肯認，自不得以該玩具手
    槍為不利被告之認定等云云。被告戊○○辯稱：案發當日伊
    在其叔邱寶清之八德市住處發放傳單。被害人丙○○被強
    盜之手機 (含門號)現仍未尋獲而無法證明與被告乙○○、
    戊○○有關云云。
二、
  (一)按「被告以外之人於審判外之言詞或書面陳述，除法律有規
    定者外，不得作為證據」，刑事訴訟法第159條第1項定有明
    文。然按「（第1項）被告以外之人於審判外之陳述，雖不
    符前4條（按指第159條之1、之2、之3、之4）之規定，而經
    當事人於審判程序同意作為證據，法院審酌該言詞陳述或書
    面陳述作成時之情況，認為適當者，亦得為證據。（第2項
    ）當事人、代理人或辯護人於法院調查證據時，知有第159
    條第1項不得為證據之情形，而未於言詞辯論終結前聲明異
    議者，視為有前項之同意。」，刑事訴訟法第159條之5亦有
    明文。被告戊○○及公設辯護人對於證人即告訴人丙○○於
    警詢時所為陳述之證據能力、證人丙○○、陳武農、丁○○
    、陳鴻鳴等人於偵查中之陳述，被告乙○○、戊○○及其等
    之辯護人於本院言詞辯論終結前未聲明異議，本院審酌上開
    等人在警詢、偵查中中陳述作成時之情況，核無違法取證或
    其他瑕疵，認為以之作為證據為適當，上開等人於審判外之
    陳述及相關證據資料，自得做為證據，先予敘明（被告乙○○及其辯護人就告訴人丙○○於警詢之陳述，於本院審理時
    主張無證據能力）。
  (二)被告乙○○與被告戊○○就關於相互間以共同被告身份於警
    訊中之陳述，雖係審判外之陳述，公訴人及被告乙○○、戊○○及其辯護人均未於言詞辯論終結前就渠等相互間以共同
    被告身份於警詢中之陳述聲明異議，本院審酌該等言詞陳述
    作成時之情況，認為適當，依刑事訴訟法第159條之5之規定
    ，均得為證據。
三、
  (一)本件被害人丙○○於93年4月28日下午1時30分許，騎乘車號
    DKY—476號輕機車，行經桃園縣八德市○○路○段與永福西
    街口時，準備轉彎之際，被告戊○○騎乘未懸掛車牌之機車
    （銀灰色，但丙○○認為係白色）並搭載被告乙○○，均未
    載安全帽，竟自後方超越至前方阻擋丙○○，即由乙○○作
    勢以手握插在腰間該把黑色玩具空氣手槍槍柄（未具殺傷力
    ），並叱喝：下車，將背包交出等語，致被害人丙○○心生
    畏懼，不能抗拒，而將背包（內有OKWAP S762型手機1支，
    含SIM卡1張）交付戊○○，2人旋騎乘上開機車逃逸，嗣經
    丙○○報警後，期間，被害人丙○○經多次指認嫌疑犯照片
    均未能發現該2名強匪，適桃園縣政府警察局八德分局四維
    派出所（下稱四維派出所）警員丁○○於93年8月21日上午6
    時50分許，在八德市○○街駕車巡邏時，看到被告2人共乘
    一部白色（實際為銀灰色，警員丁○○亦認為白色）機車，
    被告二人發覺警車時，立即右轉往巷子離去，警員丁○○覺
    得可疑遂趨前攔停，見被告戊○○身上所背的包包狀似鼓起
    ，遂請被告戊○○打開，發現內有一把手槍，而憶起與被害
    人丙○○被強盜案件之歹徒行搶方式特徵吻合，警員丁○○
    即將被告2人帶回四維派出所，經被告2人同意以數位相機拍
    照，並將玩具空氣手槍暫存派出所保管，旋於同日聯絡被害
    人丙○○指認，被害人丙○○於翌日（即22日）至派出所時
    ，警員丁○○先再拿取其他5、6張他人的照片予被害人丙○○指認，被害人丙○○指認後表示該5、6張照片內的人均非
    歹徒，警員丁○○復將前揭以數位相機拍照的被告2人照片3
    張（即偵查卷第29、30、31頁照片）、玩具空氣手槍一支同
    時提示予被害人丙○○指認，被害人丙○○立即表示被告2
    人即為強盜之歹徒，八德分局刑事組遂通知被告乙○○、戊○○至八德分局內，並再由被害人丙○○指認被告2人，指
    認後，被害人丙○○再回憶思及強匪中之1人左手中指有刺
    青圖騰，確與被告戊○○左手中指有刺青圖騰吻合，並再確
    認被告乙○○、戊○○等情，業據證人即被害人丙○○於警
    詢、偵查及原審中、證人八德分局刑事組偵查員陳武農及四
    維派出所警員丁○○於偵查、原審及本院審理中證述屬實（
    原審卷第53、54、67至75頁、83至89頁，偵查卷第20至22、
    44、45、83、84頁，原，本院卷第82至85頁），彼此間所證
    述情節亦大致相符，並有指認照片（偵查卷第29至32頁）在
    卷可稽，及該把黑色玩具空氣手槍（槍枝管制編號00000000
    00號，不具殺傷力）扣案可資佐證，另該把黑色玩具空氣手
    槍（槍枝管制編號0000000000號），經鑑定後並不具有殺傷
    力，有內政部警政署刑事警察局槍彈鑑定書附卷可參（偵查
    卷第60、61頁）。且證人丙○○所描述該搶匪2人中之人左
    手中指有刺青圖騰，亦核與被告戊○○之左手中指確有刺青
    圖騰之特徵相吻合（偵查卷第31、32頁）。
  (二)再觀之證人丙○○自案發後至四維派出所指認強盜嫌疑人之
    次數多達10餘次，經其指認之照片亦多達1、200張，迄於93
    年8月22日，丙○○又至警所，經警員丁○○再提供其他人
    之照片5、6張供其指認，然均未能發現搶嫌，於同一次指認
    過程中，丁○○最後遂提出被告2人為警查獲後照相存檔之
    照片，丙○○指認後立即表示該2名即為搶犯，被告2人至八
    德分局刑事組後，丙○○復又當場指認被告本人無誤，均已
    如上述，丙○○指認過程中，警員丁○○亦未有何暗示性之
    誘導，亦非僅係指認被告2人之口卡片，其指認過程並無瑕
    疵可言，是辯護人陳稱被害人丙○○僅指認被告2人之照片
    云云，即有誤會。再者，證人丙○○指認搶嫌照片有1、200
    人之多，均屬非是，而其指認被告2人之照片後，卻能立即
    一眼認出即為強盜之人，並再經親自指認被告2人本人無訛
    ，況且，該2名搶犯作案時，均未載安全帽（原審卷第67頁
    ），被害人並與之近距離接觸，其對被告2人之容貌自有深
    刻印象，衡情當無誤為指認之虞。
  (三)證人丙○○於偵查中證稱：機車前座的人先下車，手背上有
    1個刺青等語（偵查卷第44頁），其於原審證稱：「（問：
    他們2人身上當時有無特殊特徵？）前面的人因為我將包包
    交給他，所以我有看到他的左手中指上好像有一個刺青。（
    問：前面的人其左手中指有刺青是否因此讓你印象深刻？）
    是」等語（原審卷第68、72頁頁），是以證人丙○○將其財
    物交付被告戊○○之際，於極短暫之時間內，瞥見被告戊○○手指上之刺青圖騰，自無違背常情，亦且，被告2人強盜
    財物之時間極短，且其不知該把黑色玩具空氣手槍是否為真
    槍，其生命、身體安全遭受威脅，內心已處於恐懼狀態中，
    面對此危險環境，自難期待被害人丙○○再細觀強記被告戊○○手指上刺青之圖樣或再從容不迫觀察被告2人身體有無
    其他特徵，因而，縱使證人丙○○於原審中就被告戊○○手
    指上刺青之圖樣證稱已不復記憶及未及注意被告戊○○手臂
    上另有環狀刺青一情（原審卷第71、72、81頁），亦難遽認
    證人丙○○之證言不實或有重大之瑕疵。
  (四)證人警員丁○○於本院證稱：「後來被害人丙○○聯繫到我
    們派出所後，我就再拿其他人的照片給丙○○指認，丙○○
    都說不是，後來我就拿早上我拍乙○○及戊○○的照片給丙○○指認，被害人一眼就認出被告2人，……，丙○○到了
     刑事組之後我就帶他到指認室去指認戊○○、乙○○，後
    來丙○○向我提起，他看完指認戊○○之後，丙○○說他記
    起來有一個歹徒中指有刺青的圖騰，當時就是指著戊○○的
    中指有刺青圖騰，……我就馬上跑去指認室去找戊○○，並
    要戊○○提示中指的特徵，當時發現確實戊○○中指有刺青
    的圖騰，我們就馬上拍照存證……」等語（本院卷第83頁）
    ，則以具有刑事偵查經驗之承辦警員在查獲被告戊○○後，
    猶會忽略檢查其身體有無其他足資辯識之特徵，致未能發現
    被告戊○○手指有刺青圖騰，而被害人丙○○並無刑事犯罪
    偵查經驗，自不知此項刺青圖騰可能為查獲強匪之重要破案
    線索，且前亦未曾遭受有強盜之情事，則員警於詢問過程中
    未能問及丙○○有何搶嫌之特徵或刺青圖騰，使被害人丙○○於案發後一時遺漏未向警員提及被告戊○○此部分之刺青
    圖騰，自亦不足為奇。雖丙○○於指認被告戊○○後，喚醒
    其記憶，回想及被告戊○○手指上有刺青圖騰，而主動向警
    員丁○○供陳，實難遽以推論係被害人丙○○有陷害被告戊○○而入其於罪之故意，進而否定證人丙○○此部分證詞之
    真實性。
  (五)證人丙○○於案發後之派出所初次詢問時稱：2名強匪之身
    高約160至170公分（原審卷第54頁），於第2次警詢中再陳
    稱均約170公分（偵查卷第22反面），其在偵查中證述：「
    ‧‧‧後座的人比較高」等語（偵查卷第44頁），復於原審
    中證述：「（問：你說這2名歹徒比較高、矮是如何比較？
    ）是下車後我才知道的。」、「（問：高矮是否差距很多？
    ）我轉頭看後面的人發現後面的人比我高，所以我知道有一
    個人比我高，前面的人與我差不多，所以我才覺得一人較高
    ，一人較矮。」等語（原審卷第70頁），依證人丙○○所述
    ，該2名強匪之身高，以目視觀察，渠2人體形高矮之間並無
    極大之差異。證人丙○○於警詢、偵查及原審中均稱當天是
    被告戊○○以機車搭載被告乙○○等語，雖依被告2人照片
    資料（附刑事卷）顯示，被告戊○○身高為173公分，被告
    乙○○身高為168公分，被告戊○○雖較被告乙○○高出5公
    分，然此5公分之差距，並非甚大，且丙○○在當時極短之
    時間內，於險惡環境下，該2名強匪之身高，其粗略以目視
    觀察，渠2人體形高矮之間並無極大之差異，若非以量身儀
    器丈量，實難從中區別何人身高較為高挑，況且，證人丙○○於原審證述之時間為94年6月7日，距離案發時之93年4月
    28日，期間已隔1年餘之久，記憶不免模糊，自難就被告2人
    身高有完全之敘述，準此，證人此部分之證述雖有些微之瑕
    疵，然尚非得以認其指證有重大瑕疵而不足採信，亦難遽以
    援為被告2人有利之認定。
  (六)證人丙○○於案發當日至警局報案並製作筆錄時證稱：「‧
    ‧‧我回頭一看，該名男子右手拿著疑似手槍（黑色）的東
    西，但我無法確定是刀柄或手槍‧‧‧」（原審卷第53、54
    頁）；而於原審中證述：「（問：你看到槍露出來的部分，
    是否只有槍柄？）是。」、「（問：槍柄占該槍多少比例？
    ）一般看到那個柄應該會覺得是槍，我並沒有看到整支槍。
    」、「（問：‧‧為何在警局指證於查獲當天被告戊○○持
    有的槍枝就是強盜你的槍？）應該說是類似，因為當時我只
    有看到一眼，而且只看到槍柄。」、「（問：你是否確定扣
    案的槍枝是強盜你的歹徒所持有的槍枝？）是類似，我沒有
    辦法完全確定。」等語（原審卷第75頁），是依證人丙○○
    前揭證詞，可知證人丙○○於案發當時就強盜行為人究係持
    槍或刀，雖仍無法確定，然無非係因事出突然，且被告乙○○於強盜犯行中，並未將該把黑色玩具空氣手槍取出，在丙○○面前亮示，而係被告乙○○以手握插在腰間之該把黑色
    玩具空氣手槍槍柄之作勢舉動，斯時，該把黑色玩具空氣手
    槍槍身必已沒入其褲內，且槍柄亦為被告乙○○之手遮住而
    均難在短時間內窺見整把槍身及槍柄，則丙○○當時未能確
    認被告乙○○插於腰際間之兇器確為該把黑色玩具空氣手槍
    ，至屬當然。抑且，證人丙○○於上開案發當日至警局報案
    並製作筆錄時已陳稱疑似手槍之顏色為黑色，而扣案之該把
    玩具空氣手槍亦確黑色無誤，彼此吻合，此有該把黑色玩具
    空氣手槍之照片在卷可稽（偵查卷第33、61頁），況且，被
    告乙○○、戊○○強盜丙○○財物時，係共同騎乘機車，衡
    情，若攜帶刀械並插於腰際之間，刀身必當插入衣褲內，於
    機車行進中，必有顛跛之狀況，或於作案後在逃離現場過程
    中，均難保不會傷及大腿甚至下體之重要部位，被告等理當
    不致於冒此危險而以此方式攜帶刀械作案，自以攜帶該把黑
    色玩具空氣手槍作案較能嚇阻被害人，且為妥適並符合常情
    ，參以被告乙○○、戊○○亦係共同騎乘機車，隨身攜帶該
    把黑色玩具空氣手槍而為警查獲，是以被告2人強盜被害人
    財物時，被告乙○○插於腰際之物，應為該把黑色玩具空氣
    手槍，堪以認定。
  (七)至於證人丙○○被強盜之手機（含門號）現仍未尋獲，然或
    係被告等見無甚價值或唯恐犯行敗露予以湮滅贓物而隨手棄
    置他處，自不得以被告犯案所得之贓物未能查獲，而推斷並
    無強盜犯行。
  (八)至於被告乙○○所辯稱之伊在案發當日均在陳鴻鳴所經營位
    於桃園市○○路○段30巷23號之羽鳴工業有限公司上班，伊
    有上班紀錄及被告戊○○所辯稱之案發當日伊在其叔邱寶清
    之八德市住處發放傳單等各云云，惟：
  證人即羽鳴工業有限公司負責人陳鴻鳴於偵查中證稱：被告
    乙○○於93年4月底到羽鳴工業有限公司上班，但詳細日期
    伊不清楚，簽到卡在月底發薪水時一併還給員工，羽鳴工業
    有限公司上班時間為早上8點至下午5點，中間中午12時至12
    時30分休息，故伊無法確定被告乙○○在93年4月28日有無
    上班，但伊僅能確定乙○○有領8天薪水等語（偵查卷第52
    頁），是證人即被告乙○○之僱用人陳鴻鳴亦不確定被告乙○○於案發當日93年4月28日是否確實在羽鳴工業有限公司
    上班，另陳鴻鳴所提出被告乙○○93年4月份領薪紀錄（同
    偵查卷第56頁），亦僅簡略記載「8天，借3000」，並未詳
    載其上班之確切日期、薪水之計算，亦不足證明被告乙○○
    於93年4月28日有到職工作，抑且，被告乙○○之93年4月份
    領薪紀錄又與其在93年5、6月份及同公司其他員工於93年4
    至6月份之領薪記錄內均詳載上班日數、加班時數及領薪金
    額亦大不相同（同偵查卷第54至57頁），是證人陳鴻鳴所提
    出被告乙○○之93年4月份上班8日之領薪紀錄是否事後迴護
    被告乙○○而臨時繕造，實有所疑。
  證人即羽鳴工業有限公同事員工黃柏清雖於原審證稱：被告
    乙○○於93年4月23日到職，上班8天，93年4月28日亦有上
    班云云（原審卷第96、97頁），然證人黃柏清所稱：被告乙○○於93年4月23日至羽鳴工業有限公上班之日期，係伊問
    過陳鴻鳴等語（原審卷第99頁），則以證人陳鴻鳴於偵查中
    證述時，均無法確定被告乙○○至羽鳴工業有限公之確切日
    期及93年4月28日有無上班，已如上述，其又何能告知黃柏
    清關於被告乙○○係何時至羽鳴工業有限公任職，則被告乙○○上班8天又係如何起算，均甚有疑問，是證人黃柏清對
    於被告乙○○被訴強盜之事又有所聞，其出而迴護上訴人即
    被告乙○○之情，至為顯然，不足採信。
  另證人邱寶清於原審中證稱：被告戊○○於93年4月份有至
    其市民代表服務處幫忙，但93年4月28日有無至其服務處幫
    忙，伊不記得等語（原審卷第91頁），是證人邱寶清亦難以
    證明被告戊○○於案發當日確實在其服務處，被告戊○○所
    稱其於93年4月28日在邱寶清市民代表服務處幫忙云云，亦
    無可採。
    綜上所述，被告乙○○、戊○○上開強盜犯行，已堪認定，
    所為辯解，均非可採。
四、按所謂「強暴」係指直接、間接對於他人之身體施以暴力，
    壓制被害人之抗拒，或被害人處於不能抗拒之狀態之謂，本
    件被告乙○○、戊○○共騎機車，見丙○○騎乘車號DKY—
    476號輕機車，準備轉彎之際，自後方超越至前方阻擋丙○○，即由乙○○亮作勢以手持握插在腰間該把黑色玩具空氣
    手槍槍柄，並叱喝：下車，將背包交出等語，並未以暴力撞
    擊被害人騎乘之機車或將該把黑色玩具空氣手槍直接接近被
    害人之身體，實屬威脅被害人之精神，使致丙○○心生畏懼
    ，而處於不能抗拒之狀態，應屬「脅迫」之行為，致使被害
    人丙○○不能抗拒，而將背包（內有OKWAP S762型手機1支
    ，含SIM卡1張）交付戊○○，核被告乙○○、戊○○均係犯
    刑法第328條第1項之強盜罪，被告2人有犯意聯絡與行為分
    擔，為共同正犯。
五、原審未詳細勾稽，綜觀卷內事證詳予研求，遽為被告乙○○
    、戊○○無罪之判決，核其認事用法顯有違誤，而無可維持
    。檢察官上訴意旨，指摘原判決不當，為有理由，應由本院
    將原判決撤銷改判。爰審酌被告乙○○、戊○○之品行、素
    行、犯罪之動機、情節、犯罪後仍否認犯罪且未與告訴人和
    解賠償損害及其他一切情狀，判處如主文第二項所示之刑，
    以示懲儆。
六、扣案之該把黑色玩具空氣手槍一把係被告戊○○所有，業據
    其於警詢陳明在卷，且供共同強盜犯罪之用，依刑法第38條
    第1項第2款規定諭知沒收，另扣案之鋼珠22顆，雖係被告戊○○所有，然尚無證據足以證明被告乙○○、戊○○強盜被
    害人財物時，亦有供作犯罪之用，且並非為違禁物，爰不諭
    知沒收。
七、被告戊○○經合法傳喚，無正當理由未於審理期日到庭，此
    有本院審理期日傳票送達證書回證、報到單、審理筆錄、本
    院在監在押查詢資料表為憑，爰不待其陳述逕為判決。
據上論斷，應依刑事訴訟法第371條、第369條第1項前段、第364
條、第299條第1項前段、刑法第28條、第328條、第38條第1項第
2款判決如主文。
本案經檢察官林慶宗到庭執行職務。
中　　華　　民　　國　　94　　年　　12　　月　　30　　日
　　　　　　　　　刑事第22庭審判長法　官  林堭儀
　　　　　　　　　　　　　　　　  法　官  宋  祺
　　　　　　　　　　　　　　　　  法　官  蔡明宏
以上正本證明與原本無異。
如不服本判決，應於收受送達後十日內向本院提出上訴書狀，其
未敘述上訴之理由者並得於提起上訴後十日內向本院補提理由書
（均須按他造當事人之人數附繕本）。
                                  書記官  陳建邦
中　　華　　民　　國　　94　　年　　12　　月　　30　　日
附錄：本案論罪科刑法條全文
刑法第328條
意圖為自己或第3人不法之所有，以強暴、脅迫、藥劑、催眠術
或他法，至使不能抗拒，而取他人之物或使其交付者，為強盜罪
，處五年以上有期徒刑。
以前項方法得財產上不法之利益或使第 3 人得之者，亦同。
犯強盜罪因而致人於死者，處死刑、無期徒刑或十年以上有期徒
刑；致重傷者，處無期徒刑或七年以上有期徒刑。
第 1 項及第 2 項之未遂犯罰之。
預備犯強盜罪者，處一年以下有期徒刑、拘役或三千元以下罰金
。
